---
title: "Dashboard Interativo de OKRs Multi-Repositório"
author: "Time IA Submarina"
format:
  html:
    toc: true
    theme: cosmo
    code-fold: true
execute:
  echo: false
---

```{r}
library(jsonlite)
library(dplyr)
library(plotly)
library(DT)

# Carrega JSON gerado pelo GitHub Actions
okr_data <- fromJSON("okr-dashboard.json")

# Filtra KRs
krs <- okr_data %>%
  filter(sapply(labels, function(x) "okr" %in% x))

# Extrai entregáveis do body
krs$entregaveis <- sapply(krs$body, function(b){
  lines <- unlist(strsplit(b, "\n"))
  entreg <- lines[grep("Entregável|Deliverable", lines, ignore.case = TRUE)]
  if(length(entreg)==0) return("Não especificado") else return(paste(entreg, collapse=", "))
})

# Adiciona progresso
krs$progresso <- ifelse(krs$state=="CLOSED",100,0)
```

## ✅ Tabela Interativa de KRs e Entregáveis

```{r}
datatable(
  krs %>% select(repo, number, title, assignees, entregaveis, state, progresso),
  filter = "top",
  options = list(pageLength = 10, autoWidth = TRUE),
  rownames = FALSE
)
```

---

## 📊 Progresso Interativo por Repositório

```{r}
progress_repo <- krs %>%
  group_by(repo) %>%
  summarise(total=n(),
            fechadas=sum(state=="CLOSED"),
            progresso=fechadas/total*100)

plot_ly(progress_repo, x=~repo, y=~progresso, type='bar',
        text=~paste0(round(progresso),"%"), textposition='auto',
        marker=list(color='rgb(0,128,0)')) %>%
  layout(title="% de KRs Atingidas por Repositório",
         yaxis=list(title="% Concluído"), xaxis=list(title="Repositório"))
```

---

## 🚀 Progresso Interativo por Entregável

```{r}
entreg_table <- krs %>%
  group_by(entregaveis) %>%
  summarise(total=n(),
            fechadas=sum(state=="CLOSED"),
            progresso=fechadas/total*100)

plot_ly(entreg_table, x=~entregaveis, y=~progresso, type='bar',
        text=~paste0(round(progresso),"%"), textposition='auto',
        marker=list(color='rgb(0,102,204)')) %>%
  layout(title="% de KRs Concluídas por Entregável",
         yaxis=list(title="% Concluído"), xaxis=list(title="Entregável"))
```

---

### 🔹 Observações

1. **Interatividade:**

   * Pode filtrar, ordenar e buscar na tabela de KRs.
   * Barras mostram progresso % real, interativas ao passar mouse.

2. **Multi-repositório:**

   * Coleta Issues de todos os repositórios configurados no `fetch-okr.js`.

3. **Entregáveis:**

   * Extraídos do corpo da Issue, permitem rastrear o que realmente foi entregue.

4. **Uso com GitHub Actions:**

   * Automatizar a geração do `okr-dashboard.json` semanalmente.
   * Atualiza o dashboard automaticamente.

5. **PO/PM Friendly:**

   * Visão clara de progresso por repositório e entregável.
   * Tabela interativa permite detalhar qualquer KR ou responsável.

