---
title: "Dashboard Executivo de OKRs Multi-Repositório"
author: "Time IA Submarina"
format:
  html:
    toc: true
    theme: cosmo
    code-fold: true
execute:
  echo: false
---

```{r}
library(jsonlite)
library(dplyr)
library(plotly)
library(DT)

# Carrega JSON gerado pelo GitHub Actions
# Deve conter: repo, issue number, title, labels (okr, tipo, prioridade), state, assignees, body
okr_data <- fromJSON("okr-dashboard.json")

# Filtra Issues com label "okr"
okr_data$okr_type <- sapply(okr_data$labels, function(l){
  if("estratégico" %in% l) return("Estratégico")
  if("tático" %in% l) return("Tático")
  if("experimental" %in% l) return("Experimental")
  return("Outro")
})

# Extrai entregáveis do corpo da Issue
okr_data$entregaveis <- sapply(okr_data$body, function(b){
  lines <- unlist(strsplit(b,"\n"))
  entreg <- lines[grep("Entregável|Deliverable", lines, ignore.case=TRUE)]
  if(length(entreg)==0) return("Não especificado") else return(paste(entreg, collapse=", "))
})

# Progresso por KR
okr_data$progresso <- ifelse(okr_data$state=="CLOSED",100,0)
```

---

## 📌 Tabela Interativa: OKRs e Entregáveis

```{r}
datatable(
  okr_data %>% select(okr_type, repo, number, title, assignees, entregaveis, state, progresso),
  filter = "top",
  options = list(pageLength = 15, autoWidth = TRUE),
  rownames = FALSE
)
```

---

## 📊 Progresso por Tipo de OKR

```{r}
progress_okr <- okr_data %>%
  group_by(okr_type) %>%
  summarise(total=n(),
            fechadas=sum(state=="CLOSED"),
            progresso=fechadas/total*100)

plot_ly(progress_okr, x=~okr_type, y=~progresso, type='bar',
        text=~paste0(round(progresso),"%"), textposition='auto',
        marker=list(color='rgb(0,128,128)')) %>%
  layout(title="% de KRs Atingidas por Tipo de OKR",
         yaxis=list(title="% Concluído"), xaxis=list(title="Tipo de OKR"))
```

---

## 🚀 Progresso por Repositório e Entregável

```{r}
# Agrupado por repositório e entregável
progress_repo_entreg <- okr_data %>%
  group_by(repo, entregaveis) %>%
  summarise(total=n(),
            fechadas=sum(state=="CLOSED"),
            progresso=fechadas/total*100)

plot_ly(progress_repo_entreg, x=~entregaveis, y=~progresso, type='bar', color=~repo,
        text=~paste0(round(progresso),"%"), textposition='auto') %>%
  layout(title="% de KRs Concluídas por Entregável / Repositório",
         yaxis=list(title="% Concluído"),
         xaxis=list(title="Entregável"))
```

---

## 🌐 Hierarquia OKR – Visual Interativa

```{r}
okr_hierarchy <- okr_data %>%
  group_by(okr_type, repo) %>%
  summarise(total=n(),
            fechadas=sum(state=="CLOSED"),
            progresso=fechadas/total*100)

plot_ly(okr_hierarchy, x=~repo, y=~progresso, color=~okr_type, type='bar',
        text=~paste0(round(progresso),"%"), textposition='auto') %>%
  layout(title="Hierarquia OKR: Estratégico → Tático → Experimental",
         yaxis=list(title="% Concluído"), xaxis=list(title="Repositório"))
```

---

### 🔹 Observações Executivas

1. **Visão Hierárquica**

   * OKR Estratégico define o foco trimestral.
   * OKR Tático converte estratégia em entregas mensais.
   * OKR Experimental permite testes e ajustes curtos.

2. **Integração com GitHub Project**

   * Cada Issue vinculada a OKR mantém rastreabilidade e mensuração.
   * Pull Requests referenciam Issues, garantindo evidência de entrega.

3. **Progresso em tempo real**

   * GitHub Actions atualizam `okr-dashboard.json` automaticamente.
   * Dashboards HTML interativos mostram progresso % e status detalhado.

4. **PO/PM Friendly**

   * Visualiza por repositório, tipo de OKR, entregável e responsável.
   * Filtragem rápida permite focar no que precisa de atenção imediata.

