---
title: "Dashboard Visual de OKRs Multi-Repositório"
author: "Time IA Submarina"
format:
  html:
    toc: true
    theme: cosmo
    code-fold: true
execute:
  echo: false
---

```{r}
library(jsonlite)
library(dplyr)
library(ggplot2)
library(gridExtra)

# Carrega JSON gerado pelo GitHub Actions
json_path <- normalizePath("../data/okr-dashboard.json", mustWork = TRUE)
okr_data <- fromJSON(json_path)

# Filtra KRs
krs <- okr_data %>%
  filter(sapply(labels, function(x) "okr" %in% x))

# Colunas principais
krs_table <- krs %>%
  select(repo, number, title, state, assignees, body)
```

## ✅ Tabela de KRs e Entregáveis

```{r}
# Tabela colorida simples com estado
krs_table$state_color <- ifelse(krs_table$state=="CLOSED","green","orange")

# Função para gerar tabela SVG-like
table_svg <- function(df){
  grid.table(df)
}
table_svg(krs_table)
```

---

## 📊 Status Geral das KRs

```{r}
status_summary <- krs %>%
  group_by(state) %>%
  summarise(qtd = n())

ggplot(status_summary, aes(x=state, y=qtd, fill=state)) +
  geom_bar(stat="identity") +
  theme_minimal() +
  scale_fill_manual(values=c("OPEN"="orange","CLOSED"="green")) +
  labs(title="Status das KRs", x="Estado", y="Quantidade")
```

---

## 🚀 Progresso por Repositório

```{r}
progress_repo <- krs %>%
  group_by(repo) %>%
  summarise(total=n(),
            fechadas=sum(state=="CLOSED"),
            progresso=fechadas/total*100)

ggplot(progress_repo, aes(x=repo, y=progresso, fill=repo)) +
  geom_col() +
  theme_minimal() +
  labs(title="% de KRs Atingidas por Repositório", x="Repositório", y="% Concluído") +
  geom_text(aes(label=paste0(round(progresso), "%")), vjust=-0.5) +
  theme(legend.position="none")
```

---

## 🔹 Entregáveis por KR (Resumo Visual)

```{r}
# Extraindo entregáveis do body da Issue
krs$entregaveis <- sapply(krs$body, function(b){
  lines <- unlist(strsplit(b,"\n"))
  entreg <- lines[grep("Entregável|Deliverable", lines, ignore.case = TRUE)]
  if(length(entreg)==0) return("Não especificado") else return(paste(entreg, collapse=", "))
})

# Tabela resumida
entreg_table <- krs %>%
  select(number, title, repo, entregaveis, state)

grid.table(entreg_table)
```

---

### ✅ Observações

1. Cada KR vem de Issues com label **okr**.
2. Status colorido facilita visualização rápida (OPEN/Fechado).
3. Progresso por repositório permite **medir impacto multi-projetos**.
4. Entregáveis são extraídos automaticamente do corpo da Issue (`Entregável:`).
5. Pode ser expandido com filtros por responsável, tipo ou prioridade.

