---
title: "Dashboard Interativo de OKRs e Entregáveis"
author: "Time IA Submarina"
format:
  html:
    toc: true
    theme: cosmo
    code-fold: true
execute:
  echo: false
---

```{r}
library(jsonlite)
library(dplyr)
library(plotly)
library(DiagrammeR)

# Carrega JSON gerado automaticamente pelo GitHub Actions
# Deve conter: repo, issue number, title, labels (okr, tipo), state, assignees, body, pr_status
okr_data <- fromJSON("okr-dashboard.json")

# Define tipo de OKR
okr_data$okr_type <- sapply(okr_data$labels, function(l){
  if("estratégico" %in% l) return("Estratégico")
  if("tático" %in% l) return("Tático")
  if("experimental" %in% l) return("Experimental")
  return("Outro")
})

# % de progresso: fechado=100, aberto=0
okr_data$progresso <- ifelse(okr_data$state=="CLOSED",100,0)

# Extração de entregáveis
okr_data$entregaveis <- sapply(okr_data$body, function(b){
  lines <- unlist(strsplit(b,"\n"))
  entreg <- lines[grep("Entregável|Deliverable", lines, ignore.case=TRUE)]
  if(length(entreg)==0) return("Não especificado") else return(paste(entreg, collapse=", "))
})

# Resumo de progresso por KR/Issue
okr_summary <- okr_data %>%
  group_by(okr_type, entregaveis) %>%
  summarise(total=n(),
            fechadas=sum(state=="CLOSED"),
            progresso=fechadas/total*100)
```

---

## 🔹 Roadmap Interativo (OKR → KR → Issue → PR)

```{r}
# Nós coloridos por progresso
okr_data$color <- sapply(okr_data$progresso, function(p){
  if(p==100) return("green")
  if(p>=50) return("orange")
  return("red")
})

# Criar gráfico interativo
fig <- plot_ly(
  okr_data,
  x = ~okr_type,
  y = ~entregaveis,
  text = ~paste0("Issue: #", number, "<br>Progresso: ", progresso, "%"),
  type = 'scatter',
  mode = 'markers',
  color = ~color,
  colors = c("red","orange","green"),
  size = ~progresso,
  hoverinfo = 'text'
) %>%
layout(
  title = "Fluxo de OKRs e Entregáveis - Interativo",
  xaxis = list(title="Tipo de OKR"),
  yaxis = list(title="Entregável"),
  showlegend = FALSE
)

fig
```

---

## 🔹 Observações Executivas

1. **Progressão automática**:

   * Pull Requests fechados atualizam o progresso das Issues → KR → OKR.

2. **Visualização clara por PO/PM**:

   * Cada nó mostra **status**, **progresso** e **responsável**
   * Hover detalha título da Issue e percentual de conclusão

3. **Integração completa GitHub Actions + GraphQL**:

   * GitHub Actions coleta Issues/PRs de múltiplos repositórios semanalmente
   * Atualiza `okr-dashboard.json`
   * Dashboard HTML é regenerado automaticamente

4. **Escalável**:

   * Permite adicionar OKR Experimental e novos repositórios sem alteração de código

