---
title: "Roadmap Interativo de OKRs e Entregáveis"
author: "Time IA Submarina"
format:
  html:
    toc: true
    theme: cosmo
    code-fold: true
execute:
  echo: false
---

```{r}
library(jsonlite)
library(dplyr)
library(DiagrammeR)
library(plotly)

# Carrega JSON gerado pelo GitHub Actions
json_path <- normalizePath("../data/okr-dashboard.json", mustWork = TRUE)
okr_data <- fromJSON(json_path)

# Extração de informações básicas
okr_data$okr_type <- sapply(okr_data$labels, function(l){
  if("estratégico" %in% l) return("Estratégico")
  if("tático" %in% l) return("Tático")
  if("experimental" %in% l) return("Experimental")
  return("Outro")
})

okr_data$progresso <- ifelse(okr_data$state=="CLOSED",100,0)
okr_data$entregaveis <- sapply(okr_data$body, function(b){
  lines <- unlist(strsplit(b,"\n"))
  entreg <- lines[grep("Entregável|Deliverable", lines, ignore.case=TRUE)]
  if(length(entreg)==0) return("Não especificado") else return(paste(entreg, collapse=", "))
})
```

---

## 🔹 Mini Roadmap Interativo – Fluxo Completo

```{r} id="okrroadmap"
# Criação do gráfico de fluxo
graph <- create_graph() %>%
  add_node(label="OKR Estratégico", type="okr", style="filled", color="lightblue") %>%
  add_node(label="OKR Tático", type="okr", style="filled", color="lightgreen") %>%
  add_node(label="KR", type="kr", style="filled", color="orange") %>%
  add_node(label="Issue", type="issue", style="filled", color="pink") %>%
  add_node(label="Pull Request", type="pr", style="filled", color="yellow") %>%
  add_edge(from="OKR Estratégico", to="OKR Tático") %>%
  add_edge(from="OKR Tático", to="KR") %>%
  add_edge(from="KR", to="Issue") %>%
  add_edge(from="Issue", to="Pull Request") %>%
  add_global_graph_attrs(attr="layout", value="dot", attr_type="graph") %>%
  add_global_graph_attrs(attr="rankdir", value="LR", attr_type="graph")

render_graph(graph)
```

---

### 🔹 Observações do Roadmap

1. **Cores e níveis**:

   * Azul: OKR Estratégico
   * Verde: OKR Tático
   * Laranja: KR
   * Rosa: Issue
   * Amarelo: Pull Request

2. **Fluxo contínuo**:

   * Cada nível representa a **progressão da estratégia até a execução**.
   * Pull Requests fechando Issues sinalizam entrega real.

3. **Rastreabilidade**:

   * Cada nó pode ser clicável (via HTML/JS custom) para abrir Issue ou PR no GitHub.
   * Possível conectar com GitHub Actions para atualizar o progresso automaticamente.

4. **PO/PM Friendly**:

   * Visualiza **hierarquia e status** em um único diagrama.
   * Facilita acompanhamento sem entrar em cada repositório.

